臺灣高雄地方法院刑事判決　　　　　　　96年度訴字第1259號
公　訴　人　臺灣高雄地方法院檢察署檢察官
被　　　告　甲○○
　　　　　　　　　　現另案於臺灣屏東監獄執行中
上列被告因毒品危害防制條例案件，經檢察官提起公訴（96年度
毒偵字第1708號），嗣因被告於本院準備程序中，就被訴事實為
有罪之陳述，經詢問檢察官、被告意見後，合議庭乃裁定由受命
法官獨任改行簡式審判程序判決如下：
    主  文
甲○○施用第一級毒品，處有期徒刑拾壹月。
    事  實
一、甲○○前因施用毒品案件，經依本院以民國92年毒毒聲字第
    22 05 號裁定送觀察勒戒後，因認有繼續施用毒品傾向，再
    經本院以92年度毒聲字第4956號裁定送強制戒治，嗣因無繼
    續戒治之必要，於93年3 月2 日強制戒治執行完畢釋放。詎
    仍未戒絕，復基於施用第一級毒品海洛因之犯意，於95年12
    月26日14時40分採尿時起回溯24小時內某時（不含公權力拘
    束期間。上開施用毒品時間，業經檢察官當庭更正），在高
    雄縣大樹鄉大樹國小附近污水處理場內，以將第一級毒品海
    洛因置於注射針筒內，再以水稀釋後注射之方式，施用第一
    級毒品海洛因1 次。嗣因甲○○被列為毒品列管人口，於95
    年12月26日14時40分許，經警採集其尿液送驗後，查知上情
    。
二、案經高雄縣政府警察局仁武分局報告臺灣高雄地方法院檢察
    署檢察官偵查起訴。
    理  由
一、本件被告甲○○所犯係死刑、無期徒刑、最輕本刑為3 年以
    上有期徒刑以外之罪，其於準備程序中，就被訴事實為有罪
    之陳述，經本院告知簡式審判程序之旨，並聽取公訴人及被
    告之意見後，合議庭裁定由受命法官獨任進行簡式審判程序
    ，合先敘明。
二、上揭犯罪事實，業據被告甲○○於本院審理時坦白承認。而
    被告被查獲後，經採集其尿液送臺灣檢驗科技股份有限公司
    鑑驗，結果呈嗎啡陽性反應（均以GC/MS 方式檢驗），有該
    公司95年12月20日、該醫院96年1 月10日濫用藥物尿液檢驗
    報告附卷可參（詳偵查卷第14頁）。爰審酌(一)氣相層析質譜
    儀（GC／MS）乃目前就藥物篩檢結果必須進一步確認時最常
    採用之確認方法，因此在良好的操作條件之下，以氣象層析
    質譜儀作藥物及其代謝物之定性及定量分析，幾乎不會有偽
    陽性反應產生，業經行政院國軍退除役官輔導委員會台北榮
    民總醫院於83年4 月7 日以（83）北總內字第03059 號函示
    明確。(二)又海洛因係嗎啡經化學合成之半人工合成品，毒性
    倍於嗎啡，其經吸食或施打入人體，經新陳代謝作用又分解
    成嗎啡，故海洛因在進入人體後，均以嗎啡型態排於尿液中
    ，故於吸食或施打海洛因者尿液中，可檢出嗎啡陽性反應，
    業經憲兵司令部80年5 月7 日以（80）鑑驗字第1746號函示
    明確。從而，被告尿液經以氣相層析質譜儀鑑驗後，結果均
    呈嗎啡陽性反應，已如前述，是依前開函示意旨，被告自白
    核與事實相符，其施用第一級毒品海洛因1 次之犯行，堪以
    認定。
三、論罪科刑部分：
  (一)按犯毒品危害防制條例第10條之罪，經觀察、勒戒後，認無
    繼續施用毒品之傾向，應即釋放，並為不起訴處分；認有繼
    續施用毒品之傾向者，應由檢察官聲請法院裁定令入戒治處
    所施以強制戒治，至無繼續戒治之必要，強制戒治期滿，應
    即釋放，由檢察官為不起訴處分。經觀察勒戒、強制戒治執
    行完畢釋放後，5 年內再犯第10條之罪，依93年1 月9 日修
    正施行之毒品危害防制條例第23條第2 項規定意旨，應由檢
    察官偵查起訴。
  (二)查被告前因施用毒品案件，經依本院以92年毒聲字第2205號
    裁定送觀察勒戒後，因認有繼續施用毒品傾向，再經本院以
    92年度毒聲字第4956號裁定送強制戒治，嗣因無繼續戒治之
    必要，於93年3 月2 日強制戒治執行完畢釋放等情，有臺灣
    高雄地方法院檢察署刑案資料查註紀錄表、臺灣高等法院被
    告前案紀錄表及臺灣高雄地方法院被告院內索引卡紀錄表可
    證。因被告於強制戒治執行完畢釋放後，5 年內再犯毒品危
    害防制條例第10條之罪，依前開說明，應依法論科。
  (三)另海洛因為毒品危害防制條例所稱之第一級毒品，此觀諸該
    條例第2 條第2 項第1 款甚明，被告施用上開毒品，核其所
    為，係違反毒品危害防制條例第10條第1 項施用第一級毒品
    罪。被告施用第一級毒品前持有第一級毒品之行為，本應論
    以持有之罪，惟該次持有毒品之低度行為為其後施用毒品之
    高度行為所吸收，不另論罪。爰審酌被告經觀察勒戒、強制
    戒治後，均未戒絕毒品，另再施用毒品，顯見其自制力不足
    ，無法擺脫毒品，故應藉由刑罰之執行，以收教化之功能，
    並參以被告犯後坦承施用毒品犯行，所犯係自傷行為，尚未
    害及他人，及施用第一級毒品1 次等一切情狀，量處如主文
    所示之刑，以資懲儆。
據上論斷，應依刑事訴訟法第299 條第1項前段、第273條之1第1
項，毒品危害防制條例第10條第1 項，判決如主文。
中　　華　　民　　國　　96　　年　　4 　　月　　18　　日
                  刑事第一庭    法  官 方百正
以上正本證明與原本無異。
如不服本判決，應於收受送達後10日內向本院提出上訴書狀。
中　　華　　民　　國　　96　　年　　4　　 月　　18　　日
　　　　　　　　　　　　　　　　書記官 郭素蓉
附錄本判決論罪科刑所依據之法條：
毒品危害防制條例第10條
施用第一級毒品者，處 6 月以上 5 年以下有期徒刑。
施用第二級毒品者，處 3 年以下有期徒刑。
